【裁判字號】    89,易,727
【裁判日期】    900102
【裁判案由】    違反毒品危害防制條例
【裁判全文】
臺灣雲林地方法院刑事判決                          八十九年度易字第七二七號
    公  訴  人  臺灣雲林地方法院檢察署檢察官
    被      告  乙○○
                甲○○
右列被告等因違反毒品危害防制條例案件，經檢察官提起公訴（八十九年度毒偵字第
八六六號、八十九年度偵字第三七五０號），本院判決如左：
    主  文
乙○○連續持有第二級毒品，累犯，處有期徒刑月，如易科罰金，以佰元折算壹
日。
甲○○轉讓第二級毒品，處有期徒刑陸月，緩刑貳年，緩刑期間付保護管束。
扣案之第二級毒品安非他命貳包及安非他命殘渣袋拾壹個，驗餘淨重共拾陸點玖柒壹
壹公克沒收銷燬之。
    事  實
一、乙○○前因違反森林法及麻醉藥品管理條例案件，經法院分別判處有期徒刑八月
    、六月，定應執行有期徒刑一年，於民國八十七年八月二十三日假釋期滿執行完
    畢。其與甲○○係夫妻。甲○○於八十八年十二月間，在南投縣竹山鎮○○里○
    ○街十號之一住處，受「謝世鎰」之委託，寄藏「謝世鎰」交予之第二級毒品安
    非他命一包及內殘留安非他命之夾鏈袋十個（總計淨重十六˙二六六三公克、驗
    餘淨重十六˙一七二二公克）而無故持有之。乙○○則基於概括犯意，於八十九
    年六月二日前數日，在不詳時地，無故持有安非他命一包（驗餘淨重０˙七九八
    九公克）及殘有安非他命之夾鏈袋一個，準備施用。於八十九年六月三日下午四
    時許，在雲林縣林內鄉○○○路旁之乙○○之工寮，甲○○無故將上開「謝世鎰
    」寄藏之安非他命轉讓給乙○○，乙○○即又無正當理由持有上開毒品。嗣於同
    日下午五時許，在上開工寮為警查獲，並在乙○○身上扣得上開安非他命。
二、案經南投縣警察局竹山分局報告臺灣雲林地方法院檢察署檢察官及自動檢舉偵查
    起訴。
    理  由
一、訊據被告乙○○、甲○○對右揭犯罪事實坦承不諱，互核一致，並有扣案之安非
    他命足資佐證，而該安非他命經法官勘驗結果，共有二包內有安非他命結晶塊，
    其餘十一個夾鏈袋內含有安非他命殘渣，其中由被告乙○○蓋印者，計有安非他
    命結晶塊一包，殘渣袋一個，由被告甲○○蓋印者，計有安非他命結晶塊一包，
    殘渣袋十個，均經筆錄在卷，可見被告乙○○、甲○○係分別持有上開安非他命
    ，此亦為被告二人所供稱為是，從而公訴人認甲○○持有之安非他命為十包，容
    有誤會。又上開安非他命經送驗結果，其中被告甲○○持有之上開安非他命確有
    甲基安非他命成分，毛重十八˙０五九０公克，淨重十六˙二六六三公克，取樣
    ０˙０九四一公克檢驗，剩餘十六˙一七二二公克，乙○○持有之上開安非他命
    亦係含甲基安非他命成分，毛重一˙０五七三公克，淨重０˙八六五九公克，取
    樣０˙０六七０公克，餘０˙七九八九公克，被告乙○○另持有之殘渣袋，亦有
    甲基安非他命殘留等情，均有憲兵司令部刑事鑑識中心鑑驗通知書、法務部調查
    局檢驗通知書在卷可稽，憲兵司令部鑑識中心鑑驗通知書上所載顆粒十小包一節
    ，應係十一包之誤，蓋送鑑定乃一併處理，鑑識單位不可能放著一包不鑑定，併
    此敘明。被告乙○○雖另辯稱：在其身上查扣之另一包安非他命及殘渣袋不知從
    何而來云云，然查該毒品係在被告乙○○身上查扣，為其準備要施用之事實，業
    據被告乙○○於警訊中自白無誤，則該毒品應係被告乙○○在查獲前數日內所取
    得無疑，其上開辯詞，並不足採。本件事證明確，被告犯行堪以認定，自應依法
    論科。
二、核被告乙○○所為，係犯毒品危害防制條例第十一條第二項之持有第二級毒品罪
    。被告甲○○所為，係犯同條例第八條第二項之轉讓第二級毒品罪。被告甲○○
    持有毒品之低度行為為轉讓毒品之高度行為所吸收，不另論罪。被告乙○○先後
    二次持有毒品犯行，時間緊接，觸犯犯罪構成要件相同之罪名，顯係基於概括犯
    意而為，應依連續犯規定論以一罪，並加重其刑。被告乙○○前因違反森林法及
    麻醉藥品管理條例案件，經法院分別判處有期徒刑八月、六月，定應執行有期徒
    刑一年，於八十七年八月二十三日假釋期滿執行完畢，有台灣雲林地方法院檢察
    署刑案資料查註紀錄表在卷足憑，其於五年內再犯本案，為累犯，依法遞加重其
    刑。爰審酌被告二人犯後均坦承犯行，態度良好，具有悔意，犯罪情節亦屬輕微
    等一切情狀，分別量處如主文所示之刑，被告乙○○部分，並諭知易科罰金之折
    算標準。另查被告甲○○前未曾受有期徒刑以上刑之宣告，有上開查註紀錄表及
    台灣高等法院被告全國前案紀錄表在卷可參，其犯罪後已深知悔悟，本院認其經
    此教訓後，當益知警惕，信無再犯之虞，因認被告甲○○部分所宣告之刑，以暫
    不執行為適當，併予宣告緩刑二年，緩刑期間並付保護管束，以勵自新。至扣案
    之安非他命二包，夾鏈袋共十一個，驗餘淨重十六˙九七一一公克（１６˙１７
    ２２＋０˙７９８９，其中一個未驗重量）自應依法均宣告沒收銷燬之。
據上論斷，應依刑事訴訟法第二百九十九條第一項前段，毒品危害防制條例第十一條
第二項、第八條第二項、第十八條第一項前段，刑法第十一條前段、第五十六條、第
四十一條、第四十七條、第七十四條第一款、第九十三條第一項，罰金罰鍰提高標準
條例第二條，判決如主文。
中      華      民      國      九十      年      一      月      二    日
                                        臺灣雲林地方法院刑事第一庭
                                            法  官  侯  廷  昌
右正本證明與原本無異。
如不服本判決，應於判決送達後十日內向本院提出上訴狀( 應附繕本 )。
                                            書記官  李  清  龍
中      華      民      國      九十      年      一      月      二    日
毒品危害防制條例第十一條
持有第一級毒品者，處三年以下有期徒刑、拘役或新臺幣五萬元以下罰金。
持有第二級毒品者，處二年以下有期徒刑、拘役或新臺幣三萬元以下罰金。
持有專供製造或施用毒品之器具者，處一年以下有期徒刑、拘役或新臺幣一萬元以下
罰金。
毒品危害防制條例第八條
轉讓第一級毒品者，處一年以上七年以下有期徒刑，得併科新臺幣一百萬元以下罰金
。
轉讓第二級毒品者，處六月以上五年以下有期徒刑，得併科新臺幣七十萬元以下罰金
。
轉讓第三級毒品者，處三年以下有期徒刑，得併科新臺幣三十萬元以下罰金。
前三項之未遂犯罰之。


司法院資訊處製作；財團法人民間司法改革基金會備份。
